臺灣屏東地方法院刑事判決　　　　　　　　　　　　　九十一年度訴字第二二七號
　　公　訴　人　臺灣屏東地方法院檢察署檢察官
　　被　　　告　甲○○
右列被告因違反毒品危害防制條例案件，經檢察官提起公訴（九十一年度毒偵字第二
五三號），本院判決如左：
     主  文
甲○○施用第一級毒品，處有期徒刑拾月；又連續施用第二級毒品，處有期徒刑玖月
。應執行有期徒刑壹年陸月。
     事  實
甲○○前因施用毒品案件，送觀察、勒戒後，認無繼續施用毒品傾向，經臺灣屏東地
方法院檢察署檢察官於民國八十七年八月二十二日以八十七年度偵字第五二九六號為
不起訴處分確定。又因施用毒品案件，送觀察、勒戒後，認有繼續施用毒品傾向，令
入戒治處所施以強制戒治並起訴，經本院以八十九年度訴字第六一二號判處應執行有
期徒刑一年，於九十年一月二十日確定。甲○○上開強制戒治處遇成效經評定為合格
，認無繼續戒治之必要，經停止戒治出所，所餘戒治期間付保護管束。詎其仍不知悛
悔，復有施用毒品之行為：(一)基於施用第一級毒品之犯意，於九十一年二月十八日下
午二時許，在臺北市○○○○路旁施用海洛因一次；(二)基於施用第二級毒品之概括犯
意，自同年二月十七日至同年月十八日止，連續在臺北市福華飯店附近友人住處，施
用安非他命多次。嗣於九十一年二月二十日下午七時許經警採尿送驗，因鑑驗結果呈
甲基安非他命及嗎啡陽性反應而查獲。
     理  由
一、訊據被告甲○○矢口否認前揭犯行，辯稱：員警要伊配合制作筆錄，所以伊才承
    認有吸毒，事實上伊未施用毒品，伊有吃減肥藥，可能是減肥藥內的成份，導致
    尿液檢驗結果有毒品反應云云。經查，被告前於九十一年二月二十日在屏東縣警
    察局枋寮分局所採尿液，經其確認無失後送屏東縣衛生局檢驗結果，呈甲基安非
    他命及海洛因水解後之嗎啡陽性反應，有該局出具之通知書一紙可稽，核與被告
    之警訊自白相符。被告陳明警訊筆錄之記載乃其自主親供無訛，惟以係曲意配合
    警方之意而為置辯，然查被告前自八十三年間起迨八十九年間止，屢有違反麻醉
    藥品管理條例與毒品危害防制條例之非（犯）行，以其迭因施用麻醉藥品與毒品
    致罹刑章遭調查審判之經驗與智慮，當知自白犯行之不利益，倘非事實，諒無自
    陷於不利境地之理。況且，被告初於警訊過程，未有隻字片語提及服用減肥藥之
    情事，乃其事後翻異，顯係卸責之詞，委無可採。其次，被告前因施用毒品案件
    ，送觀察、勒戒後，認無繼續施用毒品傾向，經臺灣屏東地方法院檢察署檢察官
    為不起訴處分確定；又因施用毒品案件，送觀察、勒戒後，認有繼續施用毒品傾
    向，令入戒治處所施以強制戒治並起訴，經本院判處應執行有期徒刑一年確定等
    事實，亦有其前科紀錄表可佐，事證明確，犯行均堪認定，應予依法論科。
二、核被告所為，係犯毒品危害防制條例第十條第一項、第二項之施用第一級、第二
    級毒品罪。上開施用第二級毒品之行為，時間緊接，犯罪構成要件相同，顯係基
    於概括犯意為之，應依連續犯之規定論以一罪，並加重其刑。其持有毒品行為，
    應為施用之高度行為所吸收，均不另論罪。所犯上開二罪，犯意各別，行為互殊
    ，罪名有異，應予分論併罰。爰審酌被告前即曾因施用毒品經勒戒、戒治後為不
    起訴處分及判刑，仍不知悛悔，意志不堅，三犯施用毒品罪，考量其犯後態度及
    施用毒品之流弊與戕害自身之性質等一切情狀，各量處如主文所示之刑，並定其
    應執行之刑，以資儆懲。
據上論斷，應依刑事訴訟法第二百九十九條第一項前段，毒品危害防制條例第十條第
一項、第二項，刑法第十一條前段、第五十六條、第五十一條第五款，判決如主文。
中      華      民      國      九十一      年      四    月    三十    日
                                    臺灣屏東地方法院刑事第三庭
                                            法  官  蔡  憲  德
右正本證明與原本無異。
如不服本判決應於收受本判決後送達後十日內向本院提出上訴書狀，其未敘述上訴理
由者，並得於提起上訴後十日內向本院補提理由書狀（均須按他造當事人之人數附繕
本 ）「切勿逕送上級法院」
                                            書記官  林  鴻  仁
中      華      民      國      九十一      年      四    月    三十    日
附錄本案論罪科刑法條
毒品危害防制條例第十條：
施用第一級毒品者，處六月以上五年以下有期徒刑。
施用第二級毒品者，處三年以下有期徒刑。
